【裁判字號】    98,審簡上,187
【裁判日期】    980710
【裁判案由】    詐欺
【裁判全文】
臺灣士林地方法院刑事判決           98年度審簡上字第187號
上  訴  人
即  被  告  甲○○
上列上訴人即被告因詐欺案件，不服本院士林簡易庭中華民國九
十八年一月十九日九十八年度士簡字第一０八號第一審刑事簡易
判決（聲請簡易判決處刑書案號：臺灣士林地方法院檢察署九十
七年度偵字第一四二四五號），提起上訴，本院管轄之第二審合
議庭判決如下：
    主  文
上訴駁回。
    理  由
一、按對於簡易判決有不服者，得上訴於管轄之第二審地方法院
    合議庭。又上訴期間為十日，自送達判決後起算，而第二審
    法院認為上訴有第三百六十二條前段之情形者，應以判決駁
    回之，並得不經言詞辯論為之，刑事訴訟法第四百五十五條
    之一第一項、第三項準用同法第三百四十九條前段、第三百
    六十七條前段、第三百七十二條規定甚明。再送達不能依前
    二條規定為之者，得將文書寄存送達地之自治或警察機關，
    並作送達通知書兩份，一份黏貼於應受送達人住居所、事務
    所、營業所或其就業處所門首，另一份置於該送達處所信箱
    或其他適當位置，以為送達。又寄存送達，自寄存之日起，
    經十日發生效力，民事訴訟法第一百三十八條第一項、第二
    項定有明文。此項規定，依刑事訴訟法第六十二條規定，於
    刑事訴訟準用之，是寄存送達於生效後，應受送達人究於何
    時前往領取應送達文書，或並未前往領取，於送達之效力並
    無影響。
二、經查：本件上訴人甲○○因詐欺案件，經本院士林簡易庭於
    九十八年一月十九日以九十八年度士簡字第一０八號判決後
    ，該判決正本於九十八年二月三日送達至被告位於臺北縣三
    芝鄉○○村○○街八號二樓之住所，因未獲會晤本人，亦無
    受領文書之同居人或受僱人，而將應送達之判決正本寄存送
    達地之警察機關即臺北縣政府警察局淡水分局三芝分駐所，
    並依規定製作送達通知書以為送達，有送達證書一紙附卷可
    稽。依上開說明，本件應自寄存送達之日起經十日，即九十
    八年二月十三日已生合法送達之效力，至於上訴意旨雖稱原
    審判決並未合法送達云云，然依卷內資料，上訴人於警詢時
    及偵查中所供稱之戶籍地址均為臺北縣三芝鄉○○村○○街
    八號二樓，並未陳明未居住於戶籍地，而上訴人事後若有遷
    移即應另為呈報，嗣經原審查明上訴人實際設籍地址仍同上
    址，此有上訴人之個人基本資料查詢結果在卷可佐，至於臺
    北縣政府警察局淡水分局九十八年六月十八日北縣警淡刑字
    第０九八００一七０一一號函固稱上訴人現未居住於戶籍地
    臺北縣三芝鄉○○村○○街八號二樓等情，惟尚難以此反推
    上訴人於該判決正本送達期間即九十八年二月三日並未居住
    於戶籍地。再者，上訴人亦未另行陳明其他應受送達之處所
    ，則原審對上訴人戶籍地即住所地為送達，並依上開規定，
    將應送達之判決正本寄存送達地之警察機關即臺北縣政府警
    察局淡水分局三芝分駐所，自已生合法送達效力，縱上訴人
    不知有寄存送達，或未前往領取，均不影響送達之效力。上
    訴意旨所稱原審判決並未合法送達，顯非屬實。從而本件上
    訴期間應自寄存送達發生效力翌日即九十八年二月十四日起
    算，迄至九十八年二月二十三日上訴期間屆滿，又因上訴人
    住所地為臺北縣三芝鄉，須加計在途期間二日，故其應至遲
    於九十八年二月二十五日前提起本件上訴始為合法。然上訴
    人竟遲至九十八年五月十八日始行提起上訴，此有蓋有本院
    收狀章戳之刑事上訴狀在卷可參，顯已逾越法定之上訴不變
    期間，其上訴自屬不合法律上之程式，且無從補正，依照上
    開規定，本件爰不經言詞辯論，應逕為諭知上訴駁回之判決
    。
三、依刑事訴訟法第四百五十五條之一第一項、第三項、第三百
    六十七條前段、第三百七十二條，判決如主文。
中    華    民    國    98    年     7    月    10    日
                  刑事第一庭審判長法  官  雷雯華
                                  法  官  王沛雷
                                  法  官  周明鴻
以上正本證明與原本無異。
本件不得上訴。
                                  書記官  丁梅芬
中    華    民    國    98    年     7    月    10    日


司法院資訊處製作；財團法人民間司法改革基金會備份。
